臺灣臺南地方法院刑事判決　　　　　　　94年度簡上字第54號
上　訴　人　臺灣臺南地方法院檢察署檢察官
被　　　告　卯　○　○
上列上訴人因被告竊盜案件，不服本院九十四年度簡字第一二號
中華民國九十四年一月六日第一審判決（聲請簡易判決處刑案號
：九十三年度偵字第一二四一七號），提起上訴，及經檢察官移
送併辦（臺灣臺南地方法院檢察署九十四年度偵字第二四二一、
四三三○、六三七五號，臺灣高雄地方法院檢察署九十四年度偵
字第一四一二六號），經被告就犯罪事實為有罪之陳述，本院管
轄之第二審合議庭裁定進行簡式審判程序，判決如下：
  主    文
原判決撤銷。
卯○○共同連續竊盜，處有期徒刑壹年陸月。並應於刑之執行前
，令入勞動場所強制工作參年。
  事    實
一、卯○○基於意圖為自己不法所有之概括犯意，或獨自一人或
    與陳建志（另經臺灣臺南地方法院檢察署檢察官併案由本院
    另案審理中）共同基於意圖為自己不法所有之犯意聯絡及互
    為竊盜行為之分擔，連續於附表所示之時、地，以附表所示
    之方法，連續行竊如附表所示被害人之財物。嗣經警分別於
    附表所示時地查獲，而知悉上情。
二、案經臺南縣警察局永康分局報告臺灣臺南地方法院檢察署檢
    察官聲請簡易判決處刑以及臺南縣警察局永康分局報告臺灣
    臺南地方法院檢察署檢察官及臺南縣警察局永康分局移送臺
    灣臺南地方法院檢察署呈請臺灣高等法院檢察署檢察長核轉
    臺灣高雄地方法院檢察署檢察官函送併案審理。
    理　由
一、本件被告卯○○所犯均為死刑、無期徒刑或最輕本刑為三年
    以上有期徒刑以外之罪，其於審理程序中就被訴事實為有罪
    之陳述，經審判長告知簡式審判程序之旨，並聽取公訴人之
    意見後，爰依刑事訴訟法第四百五十五條之一、第二百七十
    三條之一第一項規定，行簡式審判程序，合先敘明。
二、上揭犯罪事實，業據被告卯○○於本院審理時坦承不諱，核
    與共犯陳建志於警詢時及偵查中所供述之情節相符，並據證
    人林雅雯於警詢之偵查中之證訴、證人即目擊者己○○於警
    詢時之證述、證人即被害人壬○○、辛○○、丙○○、寅○
    ○、丁○○、戊○○、甲○○○、巳○○、癸○○、子○○
    、庚○○、辰○○等於警詢中指述甚詳。此外，並有扣押書
    二紙、贓物認領保管單四紙、現場照片三十七幀、臺南縣警
    察局車輛尋獲電腦輸入單二紙、刑案現場測繪圖六張等在卷
    可稽，足認被告上開自白，確與事實相符，堪予採信，本件
    事證明確，被告犯行堪以認定，應依法論科。
三、核被告所為，係犯刑法第三百二十條第一項之竊盜罪。被告
    卯○○與共犯陳建志就附表編號二之竊盜犯行，具有犯意之
    聯絡及行為之分擔，為共同正犯（另就附表編號一、三部分
    ，除在場之陳雅雯否認有與被告共同行竊之犯行外，被告亦
    未指認陳雅雯為附表編號一、二之竊盜犯行共犯，且附表編
    號一之目擊證人己○○亦未指認陳雅雯有竊盜犯行，是並無
    證據足資證明陳雅雯為附表編號一、二之共同正犯，在此敘
    明）。被告先後多次竊盜犯行，時間緊接，所犯係構成要件
    相同之罪名，顯係基於概括之犯意反覆為之，應依刑法第五
    十六條連續犯之規定論以一罪，並加重其刑。另臺灣臺南地
    方法院檢察署檢察官九十四年度偵字第二四二一、四三三○
    、六三七五號及臺灣高雄地方法院檢察署九十四年度偵字一
    四一二六號移送併辦部分即附表編號一、三至十二部分之竊
    盜犯行，雖未據公訴人起訴，惟此部分犯行與業經起訴有罪
    部分之犯行，有連續犯裁判上一罪之關係，已如前述，且據
    檢察官函請併案審理，本院自得一併審理，一併敘明。又按
    連續犯係裁判上之一罪，其刑罰權亦屬單一，無從分割，故
    其中一部分行為，既已被偵查機關發覺，雖在司法機關訊問
    中被告陳述其未發覺之部分犯罪行為，僅能謂為自白，並不
    符合法第六十二條之規定，而認對全部犯罪有自首之效力，
    予以減輕其刑，最高法院八十一年度臺上字第四七○三號判
    決可資參照。查本件被告雖於九十四年四月十六日經警通知
    到警局調查竊盜案件時，以及於九十四年五月十八日因另案
    通緝經警查獲時，主動供出如附表編號七至編號十以及編號
    十二之竊盜犯行，然此部分既與被告其餘已經偵察機關發覺
    之竊盜犯行有連續犯裁判上一罪之關係，是揆諸前揭之說明
    ，自不得認被告就該部分自白之犯罪有自首之效力，而依自
    首之效力減輕其刑，一併指明。
四、原審以被告罪證明確，依法論罪科刑，原非無見，惟因檢察
    官另行移送併辦部分，原審未及審究，即有不洽，檢察官上
    訴執上揭併辦部分未及審理，而指摘原判決有不當之處，為
    有理由，自應由本院將原判決予以撤銷改判。爰審酌被告年
    輕力壯且四肢健全，竟不圖尋找正當工作賺取生活所需，而
    貪圖不法利益偷取他人財物，且屢次經警查獲仍一再犯案，
    顯見其法紀觀念淡薄，另其自九十四年二月起即屢次以侵入
    他人建築物或住宅之方式竊取他人財物，雖侵入住宅及建築
    物部分均未具屋主告訴，然由其行竊地點已由一般空地等處
    改至他人住宅及建築物內，顯見其行竊手法有逐漸劣化之傾
    向，以及本件被告所竊取物品之價值，犯後坦認犯行，顯見
    態度良好，尚知所悔悟等一切情狀，量處如主文所示之刑，
    以資懲儆。另被告卯○○供附表編號四犯罪用之機車鑰匙一
    支，雖係被告卯○○所有，惟已丟棄，又未經扣案，為避免
    沒收執行之困難，爰不宣告沒收，併此敘明。
五、強制工作及沒收部分：查被告於附表所載之時間內（九十三
    年十一月二十二日至九十四年四月十八日），連續竊取財物
    高達十二次，犯行至為頻繁，法紀觀念淡薄，顯有犯罪習慣
    ，甚為灼然，單純刑罰制裁已難達成矯治目的，非施以保安
    處分無以為功，故而公訴蒞庭檢察官認被告卯○○有併予諭
    知強制工作，以資矯正之必要，尚屬可採，故依竊盜犯贓物
    犯保安處分條例第三條第一項第一款、第四條、第五條第一
    項前段之規定，併諭知被告卯○○於刑之執行前，令入勞動
    場所強制工作三年，以資矯治。
六、臺灣臺南地方法院檢察署九十四年度偵字第一六○四號併辦
    意旨書另以：被告卯○○於九十三年十一月十日上午九時許
    ，在臺南縣永康市○○路三六一號前，向屋內不認識之乙○
    ○借用機車，遭乙○○拒絕後，仍竊取其所有之車號ＮＤＧ
    ─○六五號重機車，得手後逃逸，惟於同日中午十二許時，
    復將機車騎返原地，因認被告此部分行為亦涉竊盜犯嫌。經
    查：
（一）按刑法竊盜罪之成立，除須有竊取他人財物之行為外，尚
      以行為人有為自己或第三人不法所有意圖之主觀違法要件
      ，始足當之，如其目的僅在供自己使用收益或為一時之用
      ，並無不法所有之意圖，即與竊盜罪之構成要件不符。最
      高法院七十五年度臺上字第八號、八十六年度臺上字第四
      九七六號判決可資參照。上開檢察官移送併辦之犯罪事實
      ，業據被告於本院審理時堅詞否認，辯稱：其係跟車主借
      用機車，並無竊取上開機車之行為等語。查被告雖未經車
      主乙○○同意，即逕自於案發當日上午九時許騎駛上開機
      車離去，然被告事後主動於同日下午一時許將上開機車騎
      回原處停放，業據證人即被害人乙○○於警詢時及本院審
      理時證述甚詳，復稽之被告於騎駛上開機車前，有先向車
      主乙○○表示借用上開機車一節，亦為證人乙○○於本院
      審理時證訴屬實，是綜合上開被告於騎駛上開機車之始即
      向車主表示借用之意，且其亦於騎用後主動將機車騎回原
      處置放等情觀之，足認被告雖未經車主同意即逕行騎用上
      開機車，然其應係以一時使用之目的而為上開行為，其對
      上開機車並無不法所有意圖甚明，是被告此部分行為即與
      刑法第三百二十條之竊盜罪之要件不合。
（二）復按刑事審判採彈劾（訴訟）主義，案件須經起訴、上訴
      等訴訟上之請求，法院始有審判之職權；所謂訴訟上之請
      求，應依刑事訴訟法規定之程式為之，如僅以行政公文函
      請併辦，尚不得認為有訴之存在。如檢察官係以行政公文
      函請併入繫屬中之本案論罪科刑部分予以審判，該項請求
      併辦之公函，非屬訴訟上之請求，並無訴之存在，如就檢
      察官請求併辦部分，不另為無罪之諭知，就此部分為實體
      上之判決，已屬違法，最高法院八十八年度臺上字第六五
      九、三一二三號等判決可資參照。查檢察官就被告所犯之
      上揭竊盜被害人乙○○之機車犯行部分，本院既認此部分
      之檢察官函請併辦之犯罪事實與竊盜罪之構成要件有別，
      而不構成竊盜犯行，則檢察官此部分請求併辦部分即與已
      論罪科刑部分並無裁判上一罪之不可分關係，即不應從實
      體上予以審判，則臺灣臺南地方法院檢察署九十四年度偵
      字第一六○四號請求併辦部分，揆諸前開說明，被告上揭
      未經車主同意即逕行騎駛他人機車之行為雖甚惡劣，然此
      部分既與刑法第三百二十條之竊盜罪之要件不合，是該部
      分請求併辦之事實與前開犯罪事實並無裁判上一罪之關係
      ，應退回檢察官另為適法之處理。
七、按對於簡易判決之上訴，準用刑事訴訟法第三編第一章及第
    二章之規定，管轄第二審之地方法院合議庭受理簡易判決上
    訴案件，應依通常程序審理，其認案件有刑事訴訟法第四百
    五十二條之情形者，應撤銷原判決，逕依通常程序為第一審
    判決，此為法院辦理刑事訴訟簡易程序案件應行注意事項第
    十四項所明定。本件被告卯○○既經判處有期徒刑一年六月
    ，且未宣告緩刑之判決，則公訴人聲請簡易判決處刑中被告
    所犯之罪，顯不合刑事訴訟法第四百四十九條所定得以簡易
    判決處刑之案件，爰依同法第四百五十二條之規定，逕依通
    常程序為第一審判決。
據上論斷，應依刑事訴訟法第四百五十五條之一第一項、第三項
、第四百五十二條、第三百六十九條第一項前段、第三百六十四
條、第二百七十三條之一第一項、第二百九十九條第一項前段，
刑法第二十八條、第五十六條、第三百二十條第一項，竊盜犯贓
物犯保安處分條例第三條第一項第一款、第四條、第五條第一項
前段，判決如主文。
本案經檢察官丑○○到庭執行職務。
中　　華　　民　　國　　94　　年　 　8　 　月　  12　 日
　　　　　　　刑事第十一庭  審判長法官  鄧  希  賢
　　　　　　　　　　　　　　　　　法官  陳  金  虎
　　　　　　　　　　　　　　　　　法官  楊  佳  祥
以上正本證明與原本無異。
如不服本判決，應於收受送達後10日內向本院提出上訴書狀（應
附繕本）。
    　　　　　　　　　　　　　　書記官  顏  惠  華
中　　華　　民　　國　　94　　年　 　8　 　月　  15  　日
附錄本案論罪科刑法條全文：
刑法第三百二十條第一項：
意圖為自己或第三人不法之所有，而竊取他人之動產者，為竊盜
罪，處五年以下有期徒刑、拘役或五百元以下罰金。
附表：
┌──┬────┬────┬────┬─────┬───┬──────┐
│編號│犯罪時間│犯罪地點│犯罪手法│犯罪所得  │被害人│備註        │
├──┼────┼────┼────┼─────┼───┼──────┤
│一  │九十三年│臺南縣永│一人徒手│電纜線一卷│壬○○│得手後欲離去│
│    │十一月二│康市八德│搬運。  │（長約五十│      │之際，被管理│
│    │十二日下│街五十五│        │米，價值約│      │員己○○發現│
│    │午二時許│巷旁電線│        │八千元）及│      │，而將贓物放│
│    │        │桿      │        │電焊線四卷│      │在原地逃離現│
│    │        │        │        │（長的三卷│      │場 。       │
│    │        │        │        │，各約一百│      │            │
│    │        │        │        │米、價值八│      │            │
│    │        │        │        │千元；短的│      │            │
│    │        │        │        │一卷，約二│      │            │
│    │        │        │        │十米、價值│      │            │
│    │        │        │        │約一千元）│      │            │
├──┼────┼────┼────┼─────┼───┼──────┤
│二  │九十三年│臺南縣永│與陳建志│鐵柱二支（│辛○○│得手後欲離去│
│    │十一月二│康市龍埔│共同徒手│長約三公尺│      │時，於同日下│
│    │十九日下│街五一九│搬運。  │，重各約五│      │午二時三十分│
│    │午二時二│號（聲請│        │十公斤，價│      │許，在臺南縣│
│    │十分許  │書誤載為│        │值約三千元│      │永康市○○街│
│    │        │臺南縣永│        │）        │      │與四維街口為│
│    │        │康市龍埔│        │          │      │巡邏員警發現│
│    │        │街與四維│        │          │      │而查獲。    │
│    │        │街口）  │        │          │      │            │
├──┼────┼────┼────┼─────┼───┼──────┤
│三  │九十四年│臺南縣永│卯○○一│鐵片五十片│丙○○│得手後欲離去│
│    │二月三日│康市龍潭│人徒手搬│（約六十二│      │時，當場為巡│
│    │晚上十一│里中山北│運。    │公斤，價值│      │邏員警查獲。│
│    │時四十分│路三二一│        │約六千元）│      │            │
│    │許      │巷十七號│        │          │      │            │
│    │        │工廠    │        │          │      │            │
├──┼────┼────┼────┼─────┼───┼──────┤
│四  │九十四年│臺南縣永│用自備鑰│ＬＵＪ－八│寅○○│得手後供己代│
│    │二月八日│康市大勇│匙開啟機│九二號重機│      │步之用，於九│
│    │早上八時│街一三五│車後騎駛│車一台（價│      │十四年二月十│
│    │許至同年│巷二十七│（鑰匙已│值約三千元│      │一日晚上八時│
│    │月九日上│號旁空地│丟棄）。│）        │      │二十分許，為│
│    │午九時三│        │        │          │      │警於臺南縣永│
│    │十分許間│        │        │          │      │康市○○路一│
│    │某時    │        │        │          │      │段與舒邁樂加│
│    │        │        │        │          │      │油站間查獲  │
├──┼────┼────┼────┼─────┼───┼──────┤
│五  │九十四年│臺南縣永│一人徒手│鐵條五十支│丁○○│得手後欲離去│
│    │二月十一│康市國民│搬運。  │（價值約五│      │時，於九十四│
│    │日晚上八│路「凡人│        │千元）    │      │年二月十一日│
│    │時許    │居」工地│        │          │      │晚上八時二十│
│    │        │        │        │          │      │分許，為警於│
│    │        │        │        │          │      │臺南縣永康市│
│    │        │        │        │          │      │富強路一段與│
│    │        │        │        │          │      │舒邁樂加油站│
│    │        │        │        │          │      │間查獲      │
├──┼────┼────┼────┼─────┼───┼──────┤
│六  │九十四年│臺南縣永│侵入林寶│車輪鋼圈二│戊○○│得手後以三百│
│    │二月十四│康市中山│發之修車│個（價值約│      │元代價變賣花│
│    │日下午一│北路六六│廠（侵入│八千元）  │      │用          │
│    │時許    │二號    │建築物部│          │      │            │
│    │        │        │分未具告│          │      │            │
│    │        │        │訴），一│          │      │            │
│    │        │        │人徒手搬│          │      │            │
│    │        │        │運      │          │      │            │
├──┼────┼────┼────┼─────┼───┼──────┤
│七  │九十四年│臺南縣永│侵入王陳│三袋半成品│王陳麗│得手後以五百│
│    │二月二十│康市鹽行│麗珠之住│鐵管（約一│珠    │元代價變賣花│
│    │七日（移│路二十二│宅（侵入│百公斤，價│      │用，嗣於九十│
│    │送併辦意│巷九號  │住宅部分│值約四千五│      │四年四月十六│
│    │旨書誤載│        │未具告訴│百元）    │      │日經警通知後│
│    │為二月二│        │），一人│          │      │，自動到警局│
│    │日）下午│        │徒手搬運│          │      │自白犯行。  │
│    │一時許  │        │        │          │      │            │
├──┼────┼────┼────┼─────┼───┼──────┤
│八  │九十四年│臺南縣永│一人徒手│鐵條二十餘│巳○○│得手後以約三│
│    │四月初某│康市八德│搬運。  │支（約五十│      │百元之代價變│
│    │日上午十│街八十八│        │公斤，價值│      │賣花用。並於│
│    │時許    │巷十二號│        │約八百元）│      │九十四年五月│
│    │        │旁空地  │        │          │      │十八日中午十│
│    │        │        │        │          │      │二時許在其位│
│    │        │        │        │          │      │於臺南縣永康│
│    │        │        │        │          │      │市○○路○段│
│    │        │        │        │          │      │一三七八號住│
│    │        │        │        │          │      │處前因另案毒│
│    │        │        │        │          │      │品案件通緝，│
│    │        │        │        │          │      │經警查獲後自│
│    │        │        │        │          │      │白此部分犯行│
│    │        │        │        │          │      │。          │
├──┼────┼────┼────┼─────┼───┼──────┤
│九  │九十四年│臺南縣永│侵入莊永│不鏽鋼鐵門│癸○○│得手後以約三│
│    │四月六日│康市永大│全住宅（│一個（價值│      │百元代價變賣│
│    │上午十時│路二段八│侵入住宅│約一千元）│      │花用，嗣於九│
│    │許      │八○號  │部分未具│          │      │十四年四月十│
│    │        │        │告訴），│          │      │六日經警通知│
│    │        │        │一人徒手│          │      │後，自動到警│
│    │        │        │行竊。  │          │      │局自白犯行。│
├──┼────┼────┼────┼─────┼───┼──────┤
│十  │九十四年│臺南縣永│侵入許保│啞鈴二支（│子○○│得手後以約一│
│    │四月十日│康市中山│教住宅內│價值約二百│      │百元代價變賣│
│    │下午一時│路三八三│（侵入住│元）      │      │花用，嗣於九│
│    │許      │巷（聲請│宅部分未│          │      │十四年四月十│
│    │        │併案意旨│具告訴）│          │      │六日經警通知│
│    │        │書誤載為│，一人徒│          │      │後，自動到警│
│    │        │二八三巷│手行竊。│          │      │局自白犯行。│
│    │        │）二弄一│        │          │      │            │
│    │        │號      │        │          │      │            │
├──┼────┼────┼────┼─────┼───┼──────┤
│十一│九十四年│臺南縣永│侵入施文│鑄鐵五塊（│庚○○│得手後以三百│
│    │四月十三│康市竹林│斌住宅（│約五十公斤│      │元代價變賣花│
│    │日上午八│街十四巷│侵入住宅│，價值約二│      │用，嗣於九十│
│    │時四十二│十號    │部分未具│千五百元）│      │四年四月十六│
│    │分許    │        │告訴），│          │      │日經警通知後│
│    │        │        │一人徒手│          │      │，自動到警局│
│    │        │        │行竊。  │          │      │供承。      │
├──┼────┼────┼────┼─────┼───┼──────┤
│十二│九十四年│臺南縣永│一人徒手│鐵條十二支│辰○○│得手後以三百│
│    │四月十八│康市鹽洲│搬運。  │（約五十公│      │五十元之代價│
│    │日中午十│里鹽行路│        │斤，價值約│      │變賣花用。並│
│    │二時許  │一四六巷│        │九百元）  │      │於九十四年五│
│    │        │六弄四十│        │          │      │月十八日中午│
│    │        │七號對面│        │          │      │十二時許在其│
│    │        │空地    │        │          │      │位於臺南縣永│
│    │        │        │        │          │      │康市○○路二│
│    │        │        │        │          │      │段一三七八號│
│    │        │        │        │          │      │住處前，因另│
│    │        │        │        │          │      │案毒品案件通│
│    │        │        │        │          │      │緝，經警查獲│
│    │        │        │        │          │      │後自白此部分│
│    │        │        │        │          │      │犯行。      │
└──┴────┴────┴────┴─────┴───┴──────┘
